臺灣高等法院臺南分院刑事判決　　　　100年度上易字第717號
上　訴　人　夏國誠
上列上訴人因竊盜案件，不服台灣台南地方法院100年度易字第
428號，中華民國100年10月20日第一審判決（起訴案號：台灣台
南地方法院檢察署100年度偵字第2477號），提起上訴，本院判
決如下：
    主  文
上訴駁回。
    理  由
一、按刑事訴訟法第350條、第361條、第362條、第367條規定，
    不服地方法院之第一審判決而上訴者，須提出上訴書狀，並
    應敘述具體理由，為上訴必備之程式；其所提出之書狀未敘
    述上訴理由，或僅曾以言詞陳述上訴理由者，均應於上訴期
    間屆滿後20日內補提理由書於第一審法院。第一審法院經形
    式審查，認逾期未補提上訴理由者，應定期間先命補正；逾
    期未補正者，為上訴不合法律上之程式，應以裁定駁回。倘
    已提出上訴理由，但所提非屬具體理由者，則由第二審法院
    以上訴不合法律上之程式，判決駁回。而所謂具體理由，必
    係依據卷內既有訴訟資料或提出新事證，指摘或表明第一審
    判決有何採證認事、用法或量刑等足以影響判決本旨之不當
    或違法，而構成應予撤銷之具體事由，始克當之（例如：依
    憑證據法則具體指出所採證據何以不具證據能力，或依憑卷
    證資料，明確指出所為證據證明力之判斷如何違背經驗、論
    理法則）；倘僅泛言原判決認定事實錯誤、違背法令、量刑
    失之過重或輕縱，而未依上揭意旨指出具體事由，或形式上
    雖已指出具體事由，然該事由縱使屬實，亦不足以認為原判
    決有何不當或違法者（例如：對不具有調查必要性之證據，
    法院未依聲請調查亦未說明理由，或援用證據不當，但除去
    該證據仍應為同一事實之認定），皆難謂係具體理由，俾與
    第二審上訴制度旨在請求第二審法院撤銷、變更第一審不當
    或違法之判決，以實現個案救濟之立法目的相契合，並節制
    濫行上訴（最高法院97年度台上字第892號判決）。
二、經查，上訴人即被告夏國誠意圖為自己不法之所有，先後為
    下列行為：(一)於民國100年1月24日上午11時20分許，在台南
    市○區○○路138號國立成功大學醫學院附設醫院（下稱成
    大醫院）前，趁家禾便當東安店員工盧明德送便當至成大醫
    院內，而將其餘待送之便當放置在其所騎乘之車牌L8X-703
    號重型機車上無人看管之際，徒手竊取奶香雞排便當及魚排
    便當各1個，得手後旋攜離現場至附近台南市○區○○路190
    號之7-11超商店前食用竊得之奶香雞排便當，食畢將空便當
    盒棄置現場之資源回收桶後，攜帶另一竊得之便當逃逸。(二)
    同年月25日上午11時20分許，在台南市○區○○路138號成
    大醫院前，趁美香便當店負責人趙楷送便當至成大醫院內，
    將其餘待送之便當放置在其所騎乘之車牌NDB-455號重型機
    車上無人看管之際，徒手竊取雞腿便當及豬排便當各1個，
    得手後旋攜離現場至附近台南市○區○○路190號之7-11超
    商店前食用所竊得之雞腿便當，食畢將空便當盒棄置現場之
    資源回收桶後，攜帶另一竊得之便當逃逸。(三)同年月27日上
    午11時40分許，在台南市○區○○路138號成大醫院前，趁
    湘田便當店員工李宇新送便當至成大醫院內，將其餘待送之
    便當放置在其所騎乘之車牌NIG-128號重型機車上無人看管
    之際，徒手竊取雞柳便當及無骨雞便當各1個，得手後欲離
    去時，為埋伏之員警當場查獲，並循線查悉上情。案經台南
    市政府警察局第五分局報請台灣台南地方法院檢察署檢察官
    偵查起訴。
三、原判決以：
  (一)被告雖否認分別於100年1月24日及同年月25日上午11時20分
    許，在成大醫院前徒手竊取前項編號(一)、(二)所載便當之事實
    ，辯稱：「在7-11超商前照片中之犯嫌體型較被告強壯，且
    以被告之胃口，不可能1次食用2個便當」云云。惟查，被告
    於上開時間，由成大醫院各攜帶2個便當至台南市○區○○
    路190號7-11超商店前食用其一後，持另一便當離去等情，
    為證人即台南市政府警察局第五分局開元派出所員警郭宗順
    親眼目睹，有其製作之職務報告書在卷可稽（見警卷第11頁
    ），並於檢察官偵查中結證明確（見偵卷第14、15頁），復
    有超商監視器翻拍照片存卷可憑（見警卷第27-28頁）；被
    告於上開時地各竊取2個便當之事實，亦與被害人盧明德、
    趙楷分別證述失竊2個便當等情節相符，復有經被告食用後
    之空便當盒扣案可佐（均已經被害人領回，見警卷第24-25
    、29頁）；況被告遭查獲逮捕時與上開超商監視器翻拍照片
    中嫌犯穿著同款之紅色外套，有照片可資比對（見警卷第26
    -28頁），且穿著外套，形體外觀自較未穿著外套為壯碩，
    佐以被告嗣後於同年月27日在成大醫院竊取湘田便當2個，
    其手法與前揭犯行相同，足見被告確有上開竊取便當之犯行
    ，其所辯形體不若照片中之犯嫌壯碩及不可能1次食用2個便
    當云云，顯為卸責之詞，不足採信。被告此部分之竊盜犯行
    ，堪以認定。
  (二)被告於同年月27日上午11時40分許，在台南市○區○○路13
    8號成大醫院前，徒手竊取湘田便當店員工李宇新騎乘之車
    牌NIG-128號重型機車上雞柳便當及無骨雞便當各1個之事實
    ，已據被告於警詢、偵查及原審審理時坦承不諱，核與證人
    郭宗順證述及被害人李宇新指述之情節（見警卷第5、6頁）
    相符，並有扣案之湘田便當店雞柳便當及無骨雞便當各1個
    可資佐證（已經被害人領回，見警卷第23頁），被告此部分
    竊盜犯行，事證亦屬明確。
  (三)核被告本件所為，均係犯刑法320條第1項之普通竊盜罪；其
    先後3次竊取便當犯行，犯意各別，行為互殊，應分論併罰
    。爰審酌被告曾有竊盜前科（不構成累犯），素行非佳，有
    台灣高等法院被告前案紀錄表附卷可參，猶不知悔改，再犯
    竊盜罪，法治觀念薄弱，惟念其生活困頓，所竊財物價值非
    鉅等一切情狀，分別量處拘役15日並定應執行拘役40日，及
    諭知如易科罰金均新台幣1,000元折算1日。
四、經核原判決已詳敘認定被告犯罪事實之證據及理由，並無認
    定事實錯誤、量刑瑕疵或其他違背法令之情事。上訴意旨雖
    以：「100年1月24日、同年月25日上午11時20分舉證7-11照
    片中之犯嫌穿著紅色羽絨外套，本人實無紅色羽絨外套，且
    該犯嫌形體外觀壯碩，與被告實非同一人；1月27日製作筆
    錄時警察有刑求」云云，指摘原判決不當。惟查，(一)被告於
    100年1月27日竊取便當為警查獲當時，即係穿著紅色羽絨外
    套，有照片在卷可稽（見警卷第26、35頁），其身形穿著與
    前開便利商店監視器翻拍照片所顯示穿著紅色羽絨外套之人
    相似，並無被告所指形體外觀上之差異。(二)被告於100年1月
    27日上午11時40分許，在台南市○區○○路138號成大醫院
    前竊取便當，當場為警查獲，同日下午製作警詢筆錄時，僅
    承認被查獲當日之犯行，就其餘犯行部分均保持沈默不作答
    或否認警方之提問，有警詢筆錄可資查考，於偵查及原審亦
    僅坦承被查獲當日之犯行，依其供述情形觀察，實難認警方
    有何對被告施以刑求之必要，被告僅空泛指摘，並未能提出
    任何具體事證以實其說，自非可取。(三)原判決理由已詳細說
    明認定被告犯罪事實所憑之證據及心證，並無任何違反論理
    或經驗法則之處，認事用法及量刑，亦無不妥。上訴人猶執
    陳詞就原判決已為審酌之事項再作爭執，徒憑己見為不同評
    價，並未依據卷內既有訴訟資料或提出新事證，指摘或表明
    原審判決有何採證、認事、用法等足以影響判決本旨之不當
    或違法，而構成應予撤銷之具體事由，徒以上開情詞指摘，
    自非具體之上訴理由。本件上訴人之上訴不合法律程式，爰
    不經言詞辯論逕予判決駁回。
五、據上論斷，應依刑事訴訟法第367 條前段、第372 條判決如
    主文。
中    華    民    國   100    年    12    月    28    日
                  刑事第三庭    審判長法  官  高明發
                                      法  官  夏金郎
                                      法  官  楊清安
以上正本證明與原本無異。
不得上訴。
                                      書記官  蔡蘭櫻
中    華    民    國   100    年    12    月    29    日